【裁判字號】    98,訴,1200
【裁判日期】    981225
【裁判案由】    偽造文書等
【裁判全文】
臺灣基隆地方法院刑事判決              98年度訴字第1200號
公  訴  人  臺灣基隆地方法院檢察署檢察官
被      告  甲○○
上列被告因偽造文書等案件，經檢察官聲請簡易判決處刑（98年
度偵字第719 號），經本院認不宜以簡易判決處刑，改依通常程
序審理，被告於本院審理中，就被訴事實為有罪之陳述，經本院
告知簡式審判程序意旨，並聽取公訴人及被告之意見後，本院裁
定依簡式審判程序審理，判決如下：
    主  文
甲○○意圖為自己不法之所有，而侵占遺失物，處罰金新臺幣
仟元，如易服勞役，以新臺幣壹仟元折算壹日。又行使偽造私文
書，足以生損害於他人，處有期徒刑貳月，如易科罰金，以新臺
幣壹仟元折算壹日，扣案之求職履歷表壹張、身分證影本壹張，
均沒收；又意圖為自己不法之所有，而侵占因業務上所持有之物
，處有期徒刑陸月，如易科罰金，以新臺幣壹仟元折算壹日。所
犯上述行使偽造私文書、業務侵占2 罪，應執行有期徒刑柒月，
如易科罰金，以新臺幣壹仟元折算壹日，扣案之求職履歷表壹張
、身分證影本壹張，均沒收。均緩刑貳年。
    事實及理由
一、按檢察官聲請以簡易判決處刑之案件，經法院認有刑事訴訟
    法第451 條之1 第4 項但書所定之情形者，應適用通常程序
    審判之，刑事訴訟法第452 條定有明文。本件經檢察官聲請
    簡易判決處刑（98年度偵字第719 號），經本院合議庭認合
    於刑事訴訟法第451 條之第4 項但書之情形，應改依通常程
    序審理。又除被告所犯為死刑、無期徒刑、最輕本刑為3 年
    以上有期徒刑之罪或高等法院管轄第一審案件者外，於第一
    次審判期日前之準備程序進行中，被告先就被訴事實為有罪
    之陳述時，審判長得告知被告簡式審判程序之旨，並聽取
    當事人、代理人、辯護人及輔佐人之意見後，裁定進行簡式
    審判程序，刑事訴訟法第273 條之1 第1 項定有明文。經核
    本件被告於準備程序中就被訴事實為有罪之陳述，經法官告
    知簡式審判程序之旨，並聽取公訴人、被告之意見後，本院
    爰依首揭規定，合議裁定由受命法官獨任進行簡式審判程序
    。
二、本件犯罪事實、證據均引用如聲請簡易判決處刑書之記載外
    ，證據部分另補充「被告甲○○於本院審理時之自白」。
三、論罪科刑：
  (一)核被告所為，係犯刑法第337 條之侵占遺失物罪、同法第21
    6 條、第210 條行使偽造私文書罪、同法第336 條第2 項之
    業務侵占罪。被告偽造私文書之階段行為，而其偽造私文書
    之低度行為，為行使之高度行為所吸收，均不另論罪。
  (二)被告所犯上述侵占遺失物罪、行使偽造私文書罪及業務侵占
    罪，均犯意各別，行為互殊，應予分論併罰。
  (三)爰審酌被告之生活狀況、智識程度、品行，犯罪之動機、目
    的、手段、次數、犯罪所生之損害及犯罪後業已坦承犯行之
    態度良好，已與被害人乙○○達成和解並賠償其等之損害等
    一切情狀，就其所犯上開各罪分別量處如主文所示之刑，其
    所處之罰金刑及有期徒刑，分別諭知易服勞役及易科罰金之
    折算標準，並依刑法第51條第5 款之規定定其應執行之刑，
    再諭知易科罰金之折算標準。又查被告前未曾受有期徒刑以
    上刑之宣告，有台灣基隆地方法院檢察署前科資料個案查詢
    表一紙附卷可稽，其犯罪後已深知悔悟，本院認其經此教訓
    後，當知警惕，應無再犯之虞，因認其所宣告之刑，以暫不
    執行為適當，併予宣告緩刑2年，以勵來茲而啟自新。
四、沒收部分：
  (一)又扣案之求職履歷表1 張、身分證影本1 張，均為被告所有
    供犯本案行使偽造私文書所用之物，爰依刑法第38條第1 項
    第2 款之規定諭知沒收。另卷附上開「丁○○履歷表」雖未
    得丁○○之同意，由無制作權之被告親自填載完成，藉以表
    彰其以丁○○名義應徵工作，並提出行使，而犯行使偽造私
    文書罪，惟細繹該履歷表內（見偵查卷第23頁），並無簽名
    欄，僅姓名欄內填寫「丁○○」之姓名，僅在識別帳戶為何
    人，以便人事部門之行政人員藉以管理員工之履歷表，該欄
    既非表示丁○○本人簽名之意思，則未經丁○○本人授而填
    寫其姓名，尚不生偽造署押問題（最高法院70年台上字第24
    80號判例意旨參照），並無依刑法第219 條規定沒收該枚署
    押之適用，附此敘明。
據上論斷，應依刑事訴訟法第452 條、第273 條之1 第1 項、第
299 條第1 項前段，第310 條之2 、第454 條，刑法第337 條、
第216 條、第210 條、第336 條第2 項、第51條第5 款、第41條
第1 項前段，第74條第1 項第1 款，刑法施行法第1 條之1 ，判
決如主文。
本案經檢察官丙○○到庭執行職務。
中    華    民    國    98    年    12    月    25    日
                  刑事第三庭法    官  黃永定
以上正本證明與原本無異。
如不服本判決應於收受送達後10日內向本院提出上訴書狀，並應
敘述具體理由；其未敘述上訴理由者，應於上訴期間屆滿後20日
內向本院補提理由書（均須按他造當事人之人數附繕本）「切勿
逕送上級法院」。
中    華    民    國    98    年    12    月    25    日
                            書 記 官  劉珍珍
附錄本案所犯法條：
刑法第337條：
意圖為自己或第三人不法之所有，而侵佔遺失物、漂流物或其他
離本人所持有之物者，處五百元以下罰金。
刑法第210條
偽造、變造私文書，足以生損害於公眾或他人者，處5 年以下有
期徒刑。
刑法第216條：
行使第210條至第215條之文書者，依偽造、變造文書或登載不實
事項或使登載不實事項之規定處斷。
刑法第336條
I對於公務上或因公益所持有之物，犯前條第1 項之罪者，處1
  年以上7 年以下有期徒刑，得併科5 千元以下罰金。
II對於業務上所持有之物，犯前條第1 項之罪者，處6 月以上5
  年以下有期徒刑，得併科3 千元以下罰金。
III前二項之未遂犯罰之。
附件：
臺灣基隆地方法院檢察署檢察官聲請簡易判決處刑書
                                       98年度偵字第719號
    被      告  甲○○  男  25歲（民國○○年○月○日生）
                        住基隆市中山區○○○路119巷40號
                        國民身分證統一編號：Ｚ000000000號
上列被告因侵占等案件，業經偵查終結，認宜聲請簡易判決處刑
，茲將犯罪事實及證據並所犯法條分敘如下：
        犯罪事實
一、甲○○於民國97年12月某日，在基隆市信義區○○○街某處
    拾得丁○○所有、於95年12月換發之國民身分證乙張，竟意
    圖為自己不法之所有而據為己有。再於98年2月2日，基於行
    為偽造私文書之犯意，佯以「丁○○」名義，填載履歷表上
    各欄位，偽造「丁○○履歷表」之私文書後，持交至乙○○
    經營之百勝達披薩店應徵外送員並獲錄取，於翌（3）日再
    將拾得之「丁○○」國民身分證影印影本1份交予乙○○以
    取信之，足生損害於丁○○本人及百勝達披薩店與乙○○對
    員工管理之正確性。甲○○擔任百勝達披薩店外送員，掌管
    外送披薩及收取貨款之業務，詎甲○○將披薩外送並收取貨
    款共9筆後即不告而別，並將貨款連同披薩店交付用以找零
    之零錢共新台幣（下同）4908元之侵占入己，嗣乙○○依履
    歷表所載資料均無法聯絡甲○○，乃報警處理始知上情。
二、案經乙○○訴由基隆市警察局第一分局報告偵辦。
        證據並所犯法條
一、訊據被告甲○○於警詢、偵訊時對上揭犯罪事實均坦承不諱
    ，核與證人即百勝達披薩店負責人乙○○、證人丁○○所指
    述之情節相符，並有履歷表、丁○○於95年12月換發之國民
    身份證影本等扣案物品、贓物認領保管單、照片4張及百勝
    達披薩店外送單9筆資料在卷可稽，被告犯嫌堪以認定。
二、核被告甲○○所為，係犯刑法第337條侵占遺失物罪、同法
    第336條第2項之業務侵占罪、同法第216條、第210條之行使
    偽造私文書罪。被告偽造私文書之低度行為，為行使之高度
    行為所吸收，不另論罪。被告所犯上開3罪間，犯意各別、
    罪名有異，請分論併罰。扣案之物，請依法宣告沒收之。
三、依刑事訴訟法第451條第1項聲請逕以簡易判決處刑。
    此  致
臺灣基隆地方法院基隆簡易庭
中    華    民    國    98    年    4     月    18    日
                              檢察官  翁  春  鈴
本件正本證明與原本無異
中    華    民    國    98    年    5     月    11    日
                              書記官  洪  欣  悅
附錄所犯法條：
刑法第336條第2項
    對於業務上所持有之物，犯前條第1項之罪者，處6月以上5年
    以下有期徒刑，得併科3千元以下罰金。
刑法第337條
    意圖為自己或第三人不法之所有，而侵占遺失物、漂流物或
    其他離本人所持有之物者，處5百元以下罰金。
刑法第210條
    偽造、變造私文書，足以生損害於公眾或他人者，處5年以
    下有期徒刑。
刑法第216條
    行使第210條至第215條之文書者，依偽造、變造文書或登載
    不實事項或使登載不實事項之規定處斷。
附記事項：本件係依刑事訴訟法簡易程序辦理，法院簡易庭得不
傳喚被告、輔佐人、告訴人、告發人等出庭即以簡易判決處刑；
被告、被害人、告訴人等對告訴乃論案件如已達成民事和解而要
撤回告訴或對非告訴乃論案件認有受傳喚到庭陳述意見之必要時
，請即另以書狀向簡易法庭陳述或請求傳訊。

司法院資訊處製作；財團法人民間司法改革基金會備份。
